

(418) 130 4405 axel.jovanny.aj@gmail.com

Ave. Los Lagos 9, Vista Hermosa Dolores Hidalgo C.I.N, Gto.

Competencias

Pro activo
Planificación y Organización
Solución de Problemas
Buena Comunicación
Creatividad
Trabajo en Equipo

Axel Jovanny Quintero

Ingeniería en Tecnologías de la Información y Comunicación

Soy un geek y un amante de las nuevas tecnologías, programador de Java. Actualmente frontEnd developer por vocación. Podcaster por accidente, entusiasta por los medios de comunicación y divulgación. Me encanta enseñar lo que sé, pero sobre todo, aprender todo lo que puedo, trato de ayudar a mi comunidad a descubrir el maravilloso mundo de la tecnología.

Soy parte de Github Campus Expert Training, donde me capacito para aprender a hablar en público, redacción técnica, liderazgo comunitario y habilidades de desarrollo de software, ofreciendo platicas y workshops.

EXPERIENCIA

TECNIVA

- Mobile Developer
- Flutter Developer
- Spring JPA Developer

Santiago de Oueretaro. ORO.

Feb 2020 - May 2020

Desarrollo de aplicaciones móviles multiplataforma con Flutter y servicios Rest Java. Propuse herramientas para el maqueado de aplicaciones, diseño de interfaces, metodologías de trabajo, ademas de ofrecer cursos y mentorías a mis compañeros.

Uso de Herramientas: Flutter, Dart, Spring JPA, Java, Adobe XD, Scrum, Postman, Git, MacOs.

ISSY'S FOOD

- Web Designer
- Content Manager
- SEO Analist

Chicago, IL.

Oct 2019 -Ene 2020

Creación del sitio, logo e imagen corporativa para Issy's Food una empresa que se dedica a la venta de comida mediante su local comercial y diversos food trucks Issy's Food es una fundación que rehabilita a personas con problemas de drogadicción y después los incorpora a la sociedad mediante este negocio.

Uso de Herramientas: Illustrator, Photoshop, Html, Css, Sass, Gulp, Javascript, Git, MacOs.

KOKUA (UTNG)

- Front-end Developer
- Analist
- Designer

Dolores Hidalgo, GTO.

Ene 2019 - Ago 2019

Desarrollo de una plataforma educativa, para la Universidad Tecnológica del Norte de Guanajuato donde se propuso la implementación del stack MERN (MongoDB, Express, React y Node) para sustituir la plataforma educativa anterior de la institución.

Uso de Herramientas: MongoDB, Express.js, React.js, Node.js, React-Redux, React-Routes, Ruby on Rails, Animate.CSS, Semantic UI, Chart.js, Photoshop, Illustrator, Html, Css, Javascript, MacOS, Heroku, Github.

TECNIVA

- Java Developer
 (Spring Rest Services)
 Assigned (Santander Tecnologías)
- Tester
- Java developer
- Service Integration (DevOps)
- Support and Maintenance

Santiago de Queretaro, QRO.

May 2017 - Sep 2018

Tecniva: Desarrollo en Java de microservicios para el área de seguros de Santander Tecnologías, siendo parte de la planeación e implementación de todas las fases en los distintos proyectos, desde el análisis, definición, desarrollo, documentación, integración y configuración.

Seguros Segneurona - Santander Tecnologías: Encargado de integración de microservicios para el aplicativo principal, ayudante en pruebas y solución de errores dentro de dicho aplicativo. Encargado de configuración y despliegues en los distintos ambientes.

Uso de Herramientas: Java, Spring, JSON, Postman, Linux, Jenkins, Docker, Eclipse, Oracle SQL Developer, Git, Software Corporativo (Para versionar, levantar requerimientos, solicitar reinicio de servicios, solicitar cambio de ambiente.)

GAIA EVOLUTION SPA & SALON

- Web Designer
- Analist
- Java Developer

Chicago. IL.

Ene 2016- Dic 2016

Creación del sitio, logo e imagen corporativa además de un sistema de punto de venta utilizando JPA y Hibernate para Gaia Evolution, un salón de belleza de la ciudad de Chicago.

Uso de Herramientas: Photoshop, Illustrator, Html, Css, Javascript, Windows, Java, JPA, Hibernate, MySQL.

EDUCACIÓN

Ingenieria En Tecnologías de la Información y Comunicación Universdad Tecnologica del Norte de Guanajuato

Técnico Superior Universitario en Sistemas Informáticos Universdad Tecnologica del Norte de Guanajuato

Principios 2014 - Principios 2017

Finales 2017 - Principios 2020

HABILIDADES

LENGUAJES DE PROGRAMACIÓN Y HERRAMIENTAS

Herramientas WEB 5 3 15 B

Uso de Html5, Css y Javascript para creación de sitios web con frameworks Css como Bootstrap y Materialize

Control de Versiones 🔷 🛟 😭 🥪 🛄



Manejo de versionamiento con Git, utilizando las principales plataformas: GitHub, GitKraken, GitLab, SmartGit. Uso de software de asignación de tareas: Glo, Trello.

Desarrollo Movil



Desarrollo móvil multiplataforma en Sistemas los y Android con Flutter.

Desarrollo Front end 🛞 🕟 📠 🧵







Desarrollo Front end en Javascript usando el framework React, stack MEAR. Uso de preprocesador SASS y task manager Gulp.

Desarrollo Back end







Desarrollo Back end de microservicios usando el lenguaje de programación Java en su versión EE y Spring. Conocimiento de aplicativo bancario AGAVE (Santander), Soporte de código y despliegue de servicios con Jenkins. Uso de IBM websphere para la configuración de servidores.

HABILIDADES ADICIONALES / CONOCIMIENTO

- Uso de herramientas de edición Adobe (Photoshop, Illustrator, Audition, etc.)
- LAN & Networkings: Administración y configuracion de redes LAN
- Marco de trabajo en metodologías Agiles.
- Conocimiento en base de datos SQL y NoSQL (MySQL, MongoDB, PostgresSQL, Oracle SQL Developer)
- Creación de chatboots usando Actions of Google, Dialogflow y Firebase.
- Buenas practicas
- Gestión de Matrices de prueba, Casos de Prueba, Casos de Uso, Diagramas de flujo, Diagrama de clases, Diagrama de secuencia, Diagrama de componentes, etc.
- Creación de Documentación en código, SRS, Plan de Tiempos, etc.
- Uso de OS Windows, Linux, Mac Os.

REDES SOCIALES



axel-quintero



axeljovanny.quinterotrujillo.9



@ElHackxel



axeljovanny